臺灣彰化地方法院民事判決
110年度訴字第455號
原      告  沈秦成
被      告  盧冠余
            鄭丞宏
            廖曉晨

            蘇原宏
            張育晟
上列當事人間侵權行為損害賠償事件，本院於民國110年11月16
日言詞辯論終結，判決如下：
    主  文
被告盧冠余應給付原告新臺幣534528元。
被告鄭丞宏、廖曉晨、蘇原宏、張育晟各應給付原告新臺幣3萬
元。
原告其餘之訴駁回。
訴訟費用由被告鄭丞宏、廖曉晨、蘇原宏、張育晟各負擔百分之
3，被告盧冠余負擔百分之63，餘由原告負擔。
    事實及理由
壹、程序方面
一、被告盧冠余、鄭丞宏、蘇原宏、張育晟未於言詞辯論期日到
    場，核無民事訴訟法第386條所列各款情形，爰依原告之聲
    請，由其一造辯論而為判決。
二、按不變更訴訟標的，而補充或更正事實上或法律上之陳述者
    ，非為訴之變更或追加，民事訴訟法第256條定有明文。從
    而，原告起訴請求被告應給付原告新臺幣（下同）86萬元，
    嗣變更訴之聲明如下：被告盧冠余應給付原告74萬元；被告
    鄭丞宏、廖曉晨、蘇原宏、張育晟各應給付原告3萬元，係
    為補充使其訴之聲明更加明確，自係合法應准。
貳、實體方面
一、原告聲明如上，係主張略以：被告五人於民國（下同）108
    年5月8日進入原告所營業之海鮮場所，毀損工廠器物，造成
　　器物損失及營業損失，於109年度易字第625號判決確定有卷
    可查。原告請求被告鄭丞宏、廖曉晨、蘇原宏、張育晟各應
    賠償原告器物損失3萬元，其餘由被告盧冠余賠償等語。
二、被告廖曉晨到庭陳稱略以：其願意賠償原告3萬元，但其目
    前在監獄執行中沒有辦法賠償，請原告對其勞作金聲請強制
    執行等語。　　
三、其餘被告未於言詞辯論期日到場，亦未提出書狀作何聲明或
    陳述。
四、得心證之理由：
　㈠按因故意或過失，不法侵害他人之權利者，負損害賠償責任
    ，民法第184 條第1 項前段定有明文。查被告盧冠余於108
    年5月8日下午3時30分許，率領被告廖曉晨、張育晟、鄭丞
    宏、蘇原宏等人，前往原告所經營位在彰化縣○○鎮○○路00號
    之海鮮場所，欲向原告索討25萬元（相關糾葛詳下述刑案判
    決，於茲不贅）不成後，被告五人即分持木棍、鋁棒，砸毀
    場內如附表所示等物，致原告受有損害等情，業據被告於本
    院刑事庭109年度易字第625號第一審刑事案件與臺灣高等法
    院臺中分院110年度上易字第330號第二審刑事案件中審理中
    均坦承不諱，並有現場照片8張在卷可稽，刑案亦據此各判
    決被告五人罪刑確定，已經本院調閱前述刑事案卷核實，並
    影印附卷供參，自堪採信原告所主張被告故意共同侵害原告
    如附表所示等物之財產權為真實。故原告據上揭民法第184
    條第1項前段之規定，請求被告賠償其所受之損害，自屬有
    據。
  ㈡茲就原告請求損害賠償之範圍判斷如下：
　⒈物品損害部分
　　按不法毀損他人之物者，被害人得請求賠償其物因毀損所減
    少之價額，民法第196條定有明文；又按物被毀損時，被害
    人除得依民法第196條請求賠償外，並不排除民法第213條至
    第215條之適用。經查，原告主張如附表所示等物遭被告毀
    損不堪使用，因此受有損害，雖未能提出當初購入物品價值
    之證明，惟參酌原告於前述刑案所提出附卷之單據1紙（見1
    08年度他字第2278號卷二第575頁），係相合於原告於該刑
    案警詢時之陳述（見108年度他字第2278號卷一第35頁），
    且勾稽被告廖曉晨、鄭丞宏於該案警詢所述（見109年度偵
    字第4539號卷一第79至80頁、第117頁），就被毀物品之項
    目亦與原告所述大致相符。益以上開單據既為原告於刑案案
    發之初即提交檢察官，屬事發後第一時間估算之金額，應有
    相當程度之正確性。復以被告廖曉晨於本件言詞辯論時未加
    爭執，而其餘被告均於相當時期受合法之通知，未於言詞辯
    論期日到場，亦未提出書狀加以爭執，依民事訴訟法第280
    條第1項、第3項規定，應視同自認。故原告主張受有如附表
    所示之損害，自堪採取。
  ⒉營業損失：
　  按依通常情形，或依已定之計畫、設備或其他特別情事，可
    得預期之利益，視為所失利益，為民法第216條第2項所明定
    。又民法第216條規定，損害賠償除法律另有規定或契約另
    有訂定外，應以填補債權人所受損害（積極損害）及所失利
    益（消極損害）為限。又依通常情形，或依已定之計劃、設
    備或其他特別情事，可得預期之利益，視為所失利益。該所
    失利益，固不以現實有此具體利益為限，惟該可得預期之利
    益，亦非指僅有取得利益之希望或可能為已足，尚須依通常
    情形，或依已定之計劃、設備或其他特別情事，具有客觀之
    確定性，最高法院95年度台上字第2895號民事判決亦值參照
    。查原告係經營海鮮食品商行，衡以社會常情，當可預期於
    節日檔期能獲取相當之營業利益，在客觀上具有相當之確定
    性。故原告主張因被告前來砸店，砸毀如附表所示等物，致
    原告無從從事翌日母親節檔期之營業而受有損失之情，自堪
    採取。且原告主張受有營業損失8萬元，既未見被告爭執，
    亦非大悖於常情，應予准許。
  ⒊精神慰撫金：
　  按不法侵害他人之身體、健康、名譽、自由、信用、隱私、
    貞操，或不法侵害其他人格法益而情節重大者，被害人雖非
    財產上之損害，亦得請求賠償相當之金額，民法第195條第1
    項前段定有明文，即一般所稱賠償精神慰撫金之法律依據。
    原告雖主張被告應賠償其精神損害，惟依前述被告毀損原告
    器物之情節，尚難核認原告之身體、健康、名譽、自由、信
    用、隱私、貞操，或其他人格法益並受侵害。且迄至辯論終
    結，原告亦未另舉其他有利證據堪證此情，故原告此部分請
    求，不應准許。
  ㈢按損害賠償，除法律另有規定或契約另有訂定外，應以填補
    債權人所受損害及所失利益為限，民法第216條第1項定有明
    文，是關於侵權行為損害賠償之請求權，以受有實際損害為
    成立要件，若無損害即無賠償之可言，此即所謂損害填補原
    則。從而，計算原告因被告所為本件侵權行為係受有如上之
    損失共654,528元，故原告於此範圍內請求被告賠償係有理
    由，應予准許。逾此範圍，即不適當，不應准許。
五、綜上所述，且按諸「數人共同不法侵害他人之權利者，連帶
    負損害賠償責任。」，「連帶債務之債權人，得對於債務人
    中之一人或數人或其全體，同時或先後請求全部或一部之給
    付。」，民法第185條第1項、第273條第1項已定有明文。從
    而，被告五人既係共同侵害原告之財產權如上，則原告請求
    被告鄭丞宏、廖曉晨、蘇原宏、張育晟各應賠償給付原告器
    物損失3萬元，被告盧冠余應賠償給付原告其餘損失534528
    元之範圍內，洵屬正當，應予准許，逾此範圍之請求，並無
    理由，應予駁回。
六、結論：原告之訴為部分有理由，部分無理由，併依民事訴訟
    法第385條第1項前段，第79條、第85條第1項但書，判決如
    主文。　
中　　華　　民　　國　　110 　年　　11　　月　　30　　日
                  民事第三庭    法  官  洪榮謙
                                   

附表：
編號  物、商品  價值 證物出處 （刑案卷） 1 收藏茶具（紫砂壺） 300,000元 108年度他字第2278號卷二第575頁 2  茶盤  20,000元  108年度他字第2278號卷二第575頁 3  餐具（大龍船48只，每只2,200元、金龍船35只，每只1,800元）  168,600元  108年度他字第2278號卷二第575頁 4  飲水機  8,000元  108年度他字第2278號卷二第575頁 5  電鍋2個 2,000元  108年度他字第2278號卷二第575頁 6  桌子2只  6,500元  108年度他字第2278號卷二第575頁 7  冰箱1台  20,000元  108年度他字第2278號卷二第575頁 8  玻璃  20,428元  108年度他字第2278號卷二第575頁 9  手機1台  20,000元  108年度他字第2278號卷二第575頁 10  電子秤、一般秤  9,000元  108年度他字第2278號卷二第575頁 總計 574,528元   

以上正本係照原本作成。
如對判決上訴，應於判決送達後20日內向本院提出上訴狀。如委
任律師提起上訴者，應一併繳納上訴審裁判費。
中　　華　　民　　國　　110 　年　　11　　月　　30　　日
                                書記官　施秀青